【裁判字號】    98,聲,415
【裁判日期】    980429
【裁判案由】    聲明異議
【裁判全文】
臺灣雲林地方法院刑事裁定               98年度聲字第415號
聲明人  即
受  刑  人  甲○○
上列聲明人因聲明異議事件，以檢察官執行之指揮為不當（98年
度執金字第607 號），向本院聲明異議，本院裁定如下：
    主  文
異議之聲明駁回。
    理  由
一、本件聲明異議意旨略以：聲明人即被告甲○○前因違反廢棄
    物清理法案件，經臺灣高等法院臺南分院以97年度上訴字第
    886 號判決判處有期徒刑9 月確定，並經臺灣雲林地方法院
    檢察署以98年度執字第607 號分案執行，惟被告實無違法犯
    行，然因未注意發現證據，未能主張有利於己之事由，始遭
    判處罪刑確定，請准停止執行。並臺灣雲林地方法院檢察署
    98年4 月6 日雲檢家金字98執607 字第8990號函所示查無刑
    事訴訟法第467 條停止執行之原因，所請礙難照准，不為停
    止執行執行處分為不當，就此聲明異議。
二、經查聲明人前於民國98年3 月26日，具狀臺灣雲林地方法院
    檢察署表示其於98年2 月3 日就臺灣高等法院臺南分院97年
    度上訴字第886 號刑事確定判決，已聲請再審，臺灣雲林地
    方法院檢察署逕以傳票通知，訂於98年3 月31日上午10 時
    執行，惟聲請人父親洪雙傳於98年3 月14日過世，擇於98年
    4 月7 日舉行奠禮，再者原判決容有判決理由不備，亦有適
    用法則不當之違法，爰聲請臺灣雲林地方法院檢察署依刑事
    訴訟法第430 條規定，停止本件刑罰執行等語。臺灣雲林地
    方法院檢察署於98年4 月6 日以雲檢家金執第607 字第8991
    號函復聲明人因查無刑事訴訟法第467 條停止執行之原因，
    所請礙難照准，請於98年4 月14日下午3 時到案等語。
三、按聲請再審，無停止刑罰執行之效力。但管轄法院之檢察官
    於再審之裁定前，得命停止。又法院認為有再審之理由者，
    應為開始再審之裁定。為前項裁定後，得以裁定停止刑罰之
    執行，為刑事訴訟法第430 條、第435 條第1 項、第2 項所
    明定。可知聲請再審，並無停止刑罰執行之效力，惟管轄法
    院之檢察官得於再審裁定之前，依職權決定是否停止執行。
    又法院僅於再審聲請為有理由，為開始再審之裁定後，始有
    裁定停止刑罰之餘地。
四、查聲明人就臺灣高等法院臺南分院97年度上訴字第886 號確
    定判決聲請再審，既經臺灣高等法院臺南分院於98年4 月6
    日以98年度聲再字第14號裁定駁回再審之聲請，則依上開說
    明，檢察官前開未命停止刑罰執行之處分，既基於其職權所
    為，難認有何違法之處，此外復不合於聲請再審後得裁定停
    止執行刑罰之規定，是聲明人之聲明，於法無據，為無理由
    ，應予駁回。另聲請人以其父奠禮於98年4 月7 日舉行云云
    ，亦非審酌停止執行之事由，其據此聲請停止執行，亦屬無
    據。
五、末者聲明人前已執上開理由，向臺灣高等法院臺南分院聲請
    停止執行，業經臺灣高等法院臺南分院於98年4 月6 日以98
    年度聲字第255 號為聲請駁回之裁定，亦有該裁定之網路列
    印本1 份附卷可憑，附此說明。
五、據上論結，依刑事訴訟法第486 條，裁定如主文。
中    華    民    國    98    年    4     月    29    日
                  刑事第三庭    法  官  李貞瑩
以上正本證明與原本無異。
如不服本裁定，應於裁定送達後5 日內向本院提出抗告狀（須附
繕本）。
                                書記官  金雅芳
中    華    民    國    98    年    4     月    29    日


司法院資訊處製作；財團法人民間司法改革基金會備份。
